臺灣臺中地方法院民事裁定
110年度抗字第251號
抗  告  人  盧麗君  
相  對  人  吳兆豐  

上列當事人間聲請本票裁定事件，抗告人對於民國110年10月1日
本院司法事務官所為110年度司票字第5406號裁定提起抗告，本
院合議庭裁定如下：
    主    文
抗告駁回。
抗告費用新臺幣1,000元由抗告人負擔。
    理    由
一、抗告意旨略以：相對人持有抗告人於民國110年3月21日簽發
    、面額新臺幣（下同）500萬元、票號CH115011號、免除作
    成拒絕證書之本票1紙（下稱系爭本票），聲請本院為本票
    裁定，經本院以110年度司票字第5406號裁定准予強制執行
    。惟抗告人對於原裁定准予系爭本票金額及利息強制執行等
    不利於抗告人部分不服。緣抗告人多次要聯繫相對人至代書
    辦公室進行簽名、匯款之事宜，相對人一直不願配合，而今
    日提出要索取年利率6％之利息計費，實有違常情，有悖人性
    ，充分看出人性之貪婪。相對人手握本票，既可索取本票費
    用，然今日竟又強加要多增利息，抗告人不服，為此依法提
    起抗告等語。並聲明：原裁定廢棄。
二、按在票據上簽名者，依票上所載文義負責；執票人向本票發
    票人行使追索權時，得聲請法院裁定後強制執行，票據法第
    第5條第1項、第123條分別定有明文。次按票據為文義證券
    ，票據上之權利義務，悉應依票據記載之文字以為決定（最
    高法院55年度台上字第1873號裁判意旨參照）。復按本票執
    票人，依票據法第123條規定，聲請法院裁定許可對發票人
    強制執行，係屬非訟事件，此項聲請之裁定及抗告法院之裁
    定，僅依非訟事件程序，以審查強制執行許可與否，並無確
    定實體上法律關係存否之效力，法院就本票形式上之要件是
    否具備予以審查為已足，至於當事人間實體上之爭執，應依
    訴訟程序另謀解決，殊不容於非訟裁定程序中為此爭執，如
    發票人就票據債務之存否有爭執時，應由發票人提起確認之
    訴，以資解決（最高法院56年度台抗字第714號、同院57年
    度台抗字第76號裁判意旨參照）。
三、經查，本件相對人主張抗告人簽發系爭本票，並依票據法第
    123條規定聲請裁定許可強制執行等情，據其提出系爭本票1
    紙為證，復經本院司法事務官審查系爭本票之形式要件已具
    備而予以准許。茲相對人持系爭本票依票據法第123條規定
    向本院聲請裁定准予對抗告人為強制執行，係屬非訟事件，
    法院僅就系爭本票形式上之要件是否具備予以審查為已足，
    而依卷附系爭本票所示，其記載已符合票據法第120條之規
    定，抗告人從形式上觀之乃屬系爭本票之發票人，則原裁定
    准予相對人對抗告人為強制執行，經核於法並無違誤。抗告
    意旨稱伊經多次聯繫相對人至代書辦公室進行簽名、匯款事
    宜，惟相對人不願配合，其後相對人竟又強加要多增利息等
    情，核屬實體上之爭執，應依訴訟程序另謀解決，殊不容於
    本件非訟裁定程序中為此爭執。從而，抗告人提起本件抗告
    ，為無理由，應予駁回。
四、次按非訟事件依法應由關係人負擔費用者，法院裁定命關係
    人負擔時，應一併確定其數額，非訟事件法第24條第1項定
    有明文。爰依法確定本件抗告程序費用額為1,000元，由抗
    告人負擔。
五、據上論結，本件抗告為無理由，依非訟事件法第46條、第21
    條第2項、第24條第1項，民事訴訟法第495條之1第1項、第4
    49條第1項、第95條、第78條，裁定如主文。
中    華    民    國   110    年    10    月    20    日
                  民事第五庭  審判長法  官  陳文爵
                                    法  官  施懷閔
                                    法  官  陳盈睿
以上正本係照原本作成。
本裁定除以適用法規顯有錯誤為理由，不得再抗告；如提再抗告
，應於收受送達後10日內委任律師為代理人向本院提出再抗告狀
(須附繕本一份)，並繳納再抗告費新臺幣1000元。
中    華    民    國   110    年    10    月    20    日
                                    書記官  楊思賢